臺灣高等法院刑事判決　　　　　　　　 96年度上易字第253號
上　訴　人　臺灣臺北地方法院檢察署檢察官
上　訴　人
即　被　告　甲○○
選任辯護人　楊擴舉律師
上列上訴人因被告竊盜等案件，不服臺灣臺北地方法院95年度易
字第2543號，中華民國95年12月29日第一審判決（起訴案號：臺
灣臺北地方法院檢察署95年度偵字第22276 號），提起上訴，本
院依簡式審判程序判決如下：
    主  文
原判決撤銷。
甲○○竊盜，處有期徒刑參月，如易科罰金，以新台幣壹仟元折
算壹日，緩刑貳年。
    事  實
一、甲○○係址設台北市中正區○○○路○段114號中華郵政股份
    有限公司（該公司為政府百分之百持有股份之國營企業，下
    稱中華郵政公司）台北郵局第一投遞科中正第二投遞股業務
    士，意圖為自己不法之所有，於民國95年9月29日上午8時20
    分至40分之間，在該投遞科辦公室內將其民眾寄給創世基金
    會發票1 疊之信件攜至廁所內，開拆該信件，撕毀信封丟入
    馬桶沖走，將發票1 疊置於褲子口袋內，以此方式將民眾所
    有之發票1 疊竊取得手，正欲離去廁所之際，為在外守候之
    郵局稽查人員黃來傳發覺當場查獲。
二、案經中華郵政股份有限公司台北郵局政風室函送及甲○○自
    首，臺灣臺北地方法院檢察署檢察官偵查後聲請簡易判決處
    刑。
    理  由
一、上述事實，業據被告甲○○於偵訊、原審及本院審理時均坦
    承不諱，核與證人黃來傳於原審審理時證稱之情節相符，並
    有中華郵政公司臺北郵局政風室95年10月14日第0957103001
    號函、甲○○之郵政人員記錄簡歷、黃來傳之訪談記錄表、
    朱俊鵬股長之訪談記錄表及甲○○之報告書等件在卷可稽。
    綜此，由上開證人證詞及相關書證等證物，足證被告之自白
    核與事實相符。是本件事證明確，被告犯行堪以認定，應予
    依法論科。
二、核被告所為，係犯刑法第320條第1項之竊盜罪。被告於犯罪
    發覺前自首犯罪，依法減輕其刑，原審對被告論罪科刑，固
    非無見，惟查：被告並非公務員，固不構成刑法第133條之
    罪，原審誤被告構成該條之罪，即有未洽。檢察官上訴意旨
    ：指摘原判決誤被告為公務員，為被告之利益上訴。被告上
    訴意旨：指其符合自首，而提起上訴，均有理由，原判決有
    可議自應由本院撤銷改判。爰審酌：(一)被告係高工畢業之學
    歷，智識程度非低；(二)被告任職中華郵政公司已17年餘，明
    知郵務人員應忠實執行職務，不得開拆投寄之郵件，卻仍加
    以拆拆之犯罪動機與手段；(三)被告上開所為，雖即時為稽查
    人員發覺，惟已對郵務機關之信用及控管機制形成危險之損
    害程度；(四)被告於偵訊、原審及本院審理時均能坦承犯行，
    並已應公訴人請求捐款新台幣二萬元與創世基金會，顯有悔
    意之犯後態度等一切情狀，量處如主文所示之刑，並諭知易
    科罰金之折算標準。末查，被告未曾受有期徒刑以上刑之宣
    告，此有臺灣高等法院被告全國前案紀錄表可參，其因一時
    失慮致罹罪章，經此偵、審程序之教訓，應知所警惕而無再
    犯之虞，本院因認前開對被告所宣告之刑，以暫不執行為適
    當，爰併宣告緩刑2 年，以啟自新。
    公訴意旨認被告開拆信件部分係犯刑法第315 條之妨害書信
    秘密罪，惟查：刑法第315 條之罪係屬告訴乃論之罪，此部
    分未據告訴，本應為不受理判決，惟檢察官認與上開有罪部
    分屬裁判上一罪關係，爰不另為不受理之諭知。
據上論斷，依刑事訴訟法第273條之1第1項前段、第369條第1 項
前段、第364條、第299條第1項前段，刑法第320條第1 項、第41
條第1項前段、第62條、第74條第1項第1款，刑法施行法第1條之
1，判決如主文。
本案經檢察官郭啟東到庭執行職務。
中　　華　　民　　國　　96　　年　　3 　　月　　29　　日
　　　　　　　　　刑事第八庭審判長法　官  鄭文肅
　　　　　　　　　　　　　　　    法　官  蔡光治
　　　　　 　 　　　　　　　　　　法　官  陳貽男
以上正本證明與原本無異。
不得上訴。
                                  書記官  王泰元
中　　華　　民　　國　　96　　年　　3 　　月　　29　　日
附錄本案論罪科刑法條全文：
中華民國刑法第320條（普通竊盜罪、竊佔罪）
意圖為自己或第三人不法之所有，而竊取他人之動產者，為竊盜
罪，處五年以下有期徒刑、拘役或五百元以下罰金。
意圖為自己或第三人不法之利益，而竊佔他人之不動產者，依前
項之規定處斷。
前二項之未遂犯罰之。
